最　高　行　政　法　院　裁　定
　　　　　　　　　　　　　94年度裁字第01253號
抗　告　人　甲○○
上列抗告人因與相對人臺北市稅捐稽徵處間房屋稅事件，對於中
華民國93年2月26日臺北高等行政法院91年度訴字第4290號裁定
提起抗告，本院裁定如下︰
　　主  文
抗告駁回。
抗告訴訟費用由抗告人負擔。
　　理  由
一、原裁定係以：抗告人所有坐落臺北市○○路○段112號等34戶
    房屋，經相對人所屬中正分處以抗告人為納稅義務人發單課
    徵民國86年至89年之房屋稅，繳款書已分別於延展之繳納期
    限88年12月30日、89年8月31日前送達，其最後送達期日分
    別為88年11月15日及89年7月1日，抗告人逾期未繳納，相對
    人業以90年6月20日北市稽中正丙字第90903574號函移送法
    務部行政執行署臺北行政執行處執行，有各該房屋稅稅額繳
    款書及所附送達回證、前開函及行政執行案件移送書等件影
    本在本院卷及訴願卷可稽。抗告人遲至91年3月22日始提出
    復查申請，有復查申請書在原處分卷可徵，顯已逾期，復查
    及訴願決定自程序上予以駁回，均無不合。抗告人復提起行
    政訴訟，自為法所不許。抗告人雖主張系爭房屋稅繳款書係
    由訴外人林長照收受，抗告人並不知情云云。惟查抗告人自
    承系爭房屋建築完成後，自始均由林長照管理使用，依稅捐
    稽徵法第19條第2項規定，為稽徵房屋稅所發之各種文書，
    得以使用人為應受送達人，系爭房屋稅繳款書由林長照收受
    ，自屬合法送達。又本件訴訟既不合法，其實體之理由，即
    無庸審酌等情為由，駁回抗告人在原審之起訴，核無違誤。
二、抗告意旨略謂：（一）林長照是合夥共有財產之代表人，係
    公同共有人中之一人，不是實際使用房屋之第三人；（二）
    林長照並非該房屋之實際使用人（註：該房屋係空屋，無人
    使用）；（三）抗告人主張稅單均由合夥代表人林長照收受
    ，訴願人毫無所悉云云，係表示抗告人未收受稅單之合法送
    達，至於林長照有無收受系爭之86年至89年房屋稅通知單，
    仍應依證據認定之，不可推定抗告人有主張「86年至89年」
    稅單已由林長照收受之事實。（四）抗告人並未主張房屋由
    林長照使用，是否由林長照使用，仍應依勘驗現場或證據認
    定之，不可無中生有。綜上所述，原審認為系爭房屋稅繳款
    書由林長照收受，自屬合法送達，即非有據云云。惟查系爭
    房屋自建物登記日起，抗告人即取得所有權，為90年度房屋
    稅納稅義務人等情，業經本院94年度判字第235號判決所確
    定之事實。原審認定系爭房屋建築完成後，均由林長照管理
    使用，依稅捐稽徵法第19條第2項規定，系爭房屋稅繳款書
    由所有權人以外之房屋使用人林長照收受，復有送達回證影
    本可稽，自屬合法送達乙節，於法有據。抗告人主張林長照
    係合夥共有財產之代表人非實際使用人云云，尚無足採。其
    餘抗告論旨，抗告人並未舉證以實其說，徒就原審取捨證據
    、認定事實職權行使，空言指摘原裁定違誤，為無理由，應
    予駁回。
三、依行政訴訟法第104條、民事訴訟法第95條、第78條，裁定
    如主文。
中    華    民    國    94    年    6     月    30    日
                  第三庭審判長法  官　廖　政　雄
                              法  官　林　清　祥
                              法  官　鍾　耀　光
                              法  官　姜　仁　脩
                              法  官  胡　國　棟
以  上  正  本  證  明  與  原  本  無  異
中    華    民    國    94    年    6    月    30     日
　　　　　　　　　　　　　　　書記官　張　雅　琴
